【裁判字號】    98,消債更,434
【裁判日期】    980820
【裁判案由】    更生事件
【裁判全文】
臺灣板橋地方法院民事裁定           98年度消債更字第434號
聲  請  人
即債 務 人  甲○○
代  理  人  唐迪華律師
上列當事人因消費者債務清理事件聲請更生，本院裁定如下：
    主  文
聲請駁回。
聲請費用由聲請人負擔。
    理  由
一、按債務人不能清償債務或有不能清償之虞者，得依本條例所
    定更生或清算程序，清理其債務，消費者債務清理條例（下
    稱本條例）第3 條定有明文。又聲請更生或清算不合程式或
    不備其他要件者，法院應以裁定駁回之，但其情形可以補正
    者，法院應定期間先命補正，復為本條例第8 條所明定。
二、查本件聲請人即債務人向本院聲請更生，雖主張：其有不能
    清償債務情事，前已提出債權人清冊，以書面向最大債權金
    融機構華泰商業銀行請求依本條例第151 條第1 項規定申請
    前置協商債務清償方案，惟前置協商並未成立，且其無擔保
    或無優先權之債務總額復未逾新臺幣（下同）1,200 萬元，
    且未經法院裁定開始清算程序或宣告破產，爰依法聲請更生
    云云。惟依聲請人所提出之財產及收入狀況說明書暨財政部
    臺灣省北區國稅局財產歸屬資料清單所示，聲請人所有之財
    產尚有門牌號碼為臺北縣三重市○○路○ 段87巷23號5 樓之
    房地各1 筆（下稱系爭房地），而系爭房地雖有設定最高限
    額抵押權新臺幣360 萬元予第三人國泰世華商業銀行，然所
    擔保者乃係第三人蕭啟明所負欠第三人國泰世華商業銀行之
    債務（按聲請人雖稱該債務係其所負欠，惟無提出資料以資
    為憑，自尚難遽為採認，附此敘明），且該債務迄今仍正常
    繳款中，並經第三人國泰世華商業銀行函覆本院在卷（見本
    院第43頁），本已難認聲請人所有系爭房地係屬有擔保債務
    之不動產，故原應以無負擔狀況計算其全部價值，而其全部
    價值連同增建部分經鑑定結果，復高達新臺幣4,428,963 元
    ，有王榮山建築師事務所估價報告書1 份在卷可稽（見本院
    卷第50頁起），顯然已超過聲請人所提出之債權人清冊記載
    之債權數額新臺幣1,588,346 元甚多，縱令再加上渠擔任保
    證人之債務新臺幣277,000 元，亦已超過，難認聲請人有何
    不能清償債務之情事。再者，退步言之，縱令應認聲請人所
    有系爭房地係屬有擔保債務之不動產，惟其所擔保之債務尚
    未清償之數額，經本院依職權向第三人國泰世華商業銀行查
    詢結果，經該行函覆稱：債權餘額為新臺幣2,158,090 元，
    則系爭房地前揭價值新臺幣4,428,963 元扣除所負擔之擔保
    債務新臺幣2,158,090 元後，尚仍有餘額新臺幣2,270,873
    元，亦已超過聲請人前開所列之債權數額，而堪認並無不能
    清償債務之情事可言。是以，承前所述，本院因認本件聲請
    人即債務人當無所稱不能清償債務之情事存在，其更生之聲
    請既不符合本條例第3 條所定要件，且上開欠缺又屬無從補
    正，依上說明，自應駁回其聲請。
三、爰依消費者債務清理條例第3 條、第8 條，裁定如主文。
中    華    民    國    98    年    8     月    20    日
              民事第一庭    法  官  黃若美
上為正本係照原本作成
如不服本裁定，應於裁定送達後10日內，以書狀向本院提出抗告
，並繳納抗告費新臺幣1千元
中    華    民    國    98    年    8     月    20    日
                            書記官  江怡萱


司法院資訊處製作；財團法人民間司法改革基金會備份。
